【裁判字號】    95,聲,886
【裁判日期】    950526
【裁判案由】    變換提存物
【裁判全文】
臺灣板橋地方法院民事裁定               95年度聲字第886號
聲  請  人
即  債權人  德利多富資訊股份有限公司
法定代理人  甲○○
代  理  人  蔡玉玲律師
            王慧綾律師
            孫煜輝律師
相  對  人
即  債務人  宏富科技股份有限公司
法定代理人  林弈瑭
上列當事人間95年度存字第1845號擔保提存事件，聲請人聲請變
換提存物，本院裁定如下：
    主  文
聲請人依本院九十五年度裁全字第三七九八號民事裁定提供之擔
保物中國國際商業銀行可轉讓定期存單，面額新臺幣壹佰萬元券
肆張（號碼：409179、409180、409181、409182）、面額新臺幣
伍拾萬元券壹張（號碼：300726）及現金新臺幣玖萬仟柒佰伍
拾元，共計新臺幣肆佰伍拾玖萬仟柒佰伍拾元，准予變換為德
商德意志銀行台北分行出具之同額保證書。
聲請程序費用由聲請人負擔。
    理  由
一、按「供擔保應提存現金或法院認為相當之有價證券。但當事
    人別有約定者，不在此限。」、「前項擔保，得由保險人或
    經營保證業務之銀行出具保證書代之。」、「供擔保之提存
    物或保證書，除得由當事人約定變換外，法院得依供擔保人
    之聲請，以裁定許其變換。」，民事訴訟法第102 條第1 項
    、第2 項、第105 條第1 項分別定有明文。上開訴訟費用擔
    保之規定，於其他依法令供訴訟上之擔保者準用之，此觀同
    法第106 條規定自明。又民事訴訟法第102 條第2 項所定得
    由保險人或經營保證業務之銀行出具保證書代之之規定，係
    民事訴訟法部分條文於92年2 月7 日修正公布，同年9 月1
    日施行時所新增之規定。揆其立法理由乃謂為便利當事人提
    供擔保，爰於第2 項增訂供擔保得由保險人或經營保證業務
    之銀行出具保證書代之。是以，由上開新修訂之規定觀之，
    供擔保人原則上應提存現金、或法院認為相當之有價證券、
    或由保險人或經營保證業務之銀行出具保證書為擔保，僅於
    供擔保人不能依前揭規定供擔保時，始得例外許由該管區域
    內有資產之人具保證書代之。因此，提存現金、或法院認為
    相當之有價證券、或由保險人或經營保證業務之銀行出具保
    證書為擔保，三者間之順序並無孰先孰後之問題，此觀之法
    院以裁定命聲請人供訴訟費用之擔保時，本即得命其提供現
    金、或認為相當之有價證券、或由保險人或經營保證業務之
    銀行出具保證書為擔保等情自明。故供擔保人於聲請法院以
    裁定准許其變換提存物時，法院自亦得依其聲請變換提存物
    為由保險人或經營保證業務之銀行出具保證書代之。
二、聲請意旨略以：聲請人與相對人間假處分事件，前依本院95
    年度裁全字第3798號民事裁定，令聲請人以新臺幣4,593,75
    0 元或以等值之中國國際商業銀行基隆分行無記名可轉讓定
    期存單為債務人提供擔保後，准予假處分。惟聲請人之來往
    銀行以未曾辦理相關業務，不願提供銀行保證書予聲請人，
    聲請人不得已提供如主文所示之有價證券及擔保金辦理提存
    並聲請假處分在案，今欲變換以德商德意志銀行台北分行之
    銀行保證書提供擔保等語。
三、經查，聲請人主張上開事由，業據其提出德商德意志銀行股
    份有限公司臺北分行之公司基本資料為證，並經本院依職權
    調閱本院95年度存字第1845號擔保提存卷查核屬實。揆諸首
    揭說明，德商德意志銀行台北分行之營業項目既包含辦理國
    內保證業務，則聲請人以德商德意志銀行出具之保證書聲請
    變換提存物，依法並無不合，應予准許。
四、爰依民事訴訟法第95條、第81條第1款，裁定如主文。
中    華    民    國    95    年    5     月    26    日
                  民事第二庭    法  官  程怡怡
以上正本係照原本作成。
如對本裁定抗告須於裁定送達後10日內向本院提出抗告狀，並繳
納抗告裁判費新台幣1,000 元整。
中    華    民    國    95    年    5     月    29    日
                                書記官  華海珍


司法院資訊處製作；財團法人民間司法改革基金會備份。
